【裁判字號】    89,訴,2960
【裁判日期】    901018
【裁判案由】    建築法
【裁判全文】
臺北高等行政法院判決                            八十九年度訴字第二九六○號
                              .
    原      告  甲○○○
    訴訟代理人  丁○○
    被      告  桃園縣政府
    代  表  人  許應深代理縣.
    訴訟代理人  乙○○
                丙○○
右當事人間因建築法事件，原告不服內政部中華民國八十九年五月三十日台（八九）
內訴字第八九○三○五六號再訴願決定，提起行政訴訟。本院判決如左：
    主  文
原告之訴駁回。
訴訟費用由原告負擔。
    事  實
緣原告為坐落桃園縣龍潭鄉○○路四二一號一樓建築物（下稱系爭建物）之使用人，
被告所屬工務局於民國（下同）八十八年三月二十五日實施建築物公共安全構造及設
備檢查時發現系爭建物用途與原核准項目不符，乃以八十八年四月二十六日八八桃縣
工建（戊）字第○三七五七號函，認原告違反建築法第七十三條後段規定，而依同法
第九十條第一項規定裁處原告新台幣（下同）六萬元罰鍰並勒令停止使用，且令其立
即恢復原狀並補辦手續。原告不服，提起一再訴願，遞遭決定駁回，遂向本院提起行
政訴訟。茲摘敘兩造訴辯意旨如次：
甲、原告方面：
一、聲明：求為判決再訴願決定、訴願決定及原處分均撤銷。
二、陳述：
１、按訴願法第八十五條規定：訴願之決定，自收受訴願書之次日起，應於三個月內
    為之；必要時，得予延長，並通知訴願人及參加人。延長以一次為限，最長不得
    逾二個月。原告自函送再訴願書起，至八十九年六月二日接獲內政部台（八九）
    內訴字第八九○三○五六號決定書止，已逾越法定期限，而於五個月之中，被告
    未依八十九年七月一日施行前之訴願法第十四條第二項規定，於收到再訴願書副
    本次日起二十日內檢卷答辯，亦未送達原告答辯書，顯然被告處分不當，放棄答
    辯，而內政部不知依據何理由判斷原告敗訴，顯見時間倉促而草率決定。
２、系爭建物之使用用途種類，參照內政部八十七年十一月七日台（87）內營字第八
    七七三二二七號函修正之「加強建築物公共安全檢查及取締執行要點」附表二之
    規定，係屬Ｂ３商業類，而非被告指稱之Ｇ３店舖類。因原告領有被告八十七年
    十一月十八日發給之桃商登字第○○一二一七五一○號營利事業登記證，其並無
    屬性之記載，登記營業項目為Ｆ５餐飲業下之Ｆ５０１飲食業下之Ｆ５０１０３
    ０之飲料店業，是舉凡從事茶、咖啡、冷飲、水果等點叫後供應顧客飲用之行業
    ，包括茶藝館、咖啡店、冰果店及冷飲店等，應屬前開執行要點附表中建物使用
    分類之商業類別。亦即，顯然已從建築法第七十三條執行要點附表二建築物使用
    分類之辦公、服務類，變更為商業類，已非Ｇ類之辦公、服務類，而與建築法第
    七十三條並無牴觸，蓋違反此規定係無照營業者，且其界定模糊，全由執行者認
    定，實待商榷。況Ｆ５０１０３０「飲料店業，凡從事茶、咖啡、冷飲、水果等
    點叫後供應顧客飲用之行業。包括茶藝館、咖啡店、冰果店及冷飲店等」之細類
    定義及內容中，那一項與前述Ｇ類之敘述相類似，顯見並不牴觸建築法七十三條
    規定。又依據建築法第七十三條執行要點第十點規定，建築物第一層變更為Ｂ３
    ，且其變更使用面積在三○○平方公尺以下，其辦理變更使用執照，有關項目免
    檢討，亦不牴觸建築法七十三條規定。
３、系爭建物現況使用為飲料店，應屬於Ｂ３商業類用途，並非店舖類，否則被告不
    可能發給系爭建物使用執照。參照系爭建物建開證字第一三六三號安全鑑定書，
    並無影響公共安全之認定，且經１１ＡＣ２０３０２編號消防安全檢查合格。而
    該安全鑑定書係原告為申請營利事業登記證，由原告提供給被告，雖然安全鑑定
    書上記載系爭建物用途為店舖使用，惟均是統一規格，如果有問題，被告當初就
    不會發給原告營利事業登記證。系爭建物並無影響公共安全之虞，足證原告無違
    反建築法第七十三條之事實。亦即，被告所稱該安全鑑定書所載用途為店舖類，
    係因申請營利事業登記證前所需履行程序，其分類屬店舖類，並不代表系爭建物
    之使用類別即屬Ｇ３類之店舖類，仍應以營利事業登記證所載營業項目Ｆ５０１
    ０３０飲料店業為準。至於被告以有伴唱機為由認定為「卡拉ＯＫ」，屬於Ｂ１
    類云云，卻無法說明系爭建物係歸屬於Ｂ１項目中「夜總會、舞廳、酒家、理容
    院、ＫＴＶ、ＭＴＶ、公共浴室、三溫暖、遊藝場」之何種項目，系爭建物內無
    傲人之樂團亦無豪華之舞池，更無女士陪酒、無包廂，又無放置電玩，究屬Ｂ１
    類組何項目，原告主張應由被告提出相關法令文件以佐其說。被告援引內政部營
    建署八十八年五月五日營署建字第五七八五○號函，係在本件行為事實發生後所
    作成，應不得援引，由該函「．．但餐飲場所營業時間超過正常時間，且．．提
    供表演節目或歌唱者，歸屬於『Ｂ１類組』業有明定．．」可知，於八十八年五
    月五日以前系爭建物並未歸屬於Ｂ１類組。
４、原告對八十八年三月二十五日桃園縣建築物公共安全之構造及設備檢（複）查紀
    錄表不爭執，惟店內置放卡拉ＯＫ只是一種營業工具，係免費提供客人使用，僅
    供客人娛樂之工具。一般餐廳、飯店附設卡拉ＯＫ是十分普遍的現象，被告不認
    為違法，卻單獨處罰原告，有違平等原則。另有其他案件與本案狀況雷同，卻僅
    以書面限期改善，顯見被告選擇性辦案，可傳證人出庭作證。原告經營飲料業，
    建物面積在一百平方公尺以下，毋庸辦理變更，並無違反建築法第七十三條之規
    定。被告八十八年三月二十五日實施公共安全檢查，查獲系爭建物內有伴唱設備
    ，充其量僅是超出營業範圍，業經被告以88府建商字第○六三五六八號處分書處
    以六千元罰鍰，次日原告即將店內伴唱設備收起來，結束此項免費服務，業經被
    告複檢通過，有被告八十八年八月二日實施檢（複）查第一○三○四八號紀錄表
    可供參酌。
５、系爭建物現況使用確為飲料店，所提供之酒類飲料亦只有啤酒，並無違法情事，
    被告以違反建築法處以罰鍰，顯有重複處罰之嫌。況被告先以88府建商字第○六
    三五六八號處分書，認定經營登記範圍外之業務而處以六千元罰鍰；嗣以八八桃
    縣工建（戊）字第○三七五七號函認定非飲料店業，以被告八十八年三月二十五
    日編號０３２８８列管檔案為由，依違反建築法第七十三條，處六萬元罰鍰；其
    先認定為飲料店業，其後認定為非飲料店業，惟兩處分均以八十八年三月二十五
    日編號０３２８８列管檔案為據，不但一案兩罰，且互相矛盾，顯然違法。按行
    政程序是否合宜，如有違規，應先以書面或當面告知限期改善，如此才具實質意
    義，倘只知一味罰款，徒遭民怨而已。在百業蕭條的今天，失業率頻頻上升，外
    勞源源不斷引進國內就業市場，加上業者超過法定比率非法僱用外勞，以及相關
    單位的取締曖昧，對吾等繳交營業稅，持有合法營利執照業者一再相逼，卻未見
    對於某些民意代表集資開設之ＫＴＶ、舞場、卡拉ＯＫ予以取締。
６、原告每年按時繳交營業稅，本正當經營之一貫理念及原則，在十餘坪一目瞭然的
    開放空間，不設包廂，沒有坐檯，不放電玩，提供消費者一處正當的休閒場所，
    以家庭式的型態經營，平時供應冰品水果及冷熱飲，亦提供低濃度的軟性酒精飲
    料，而為因應社會變遷及迎合消費者需求，添置伴唱設備，並以合法版權播放，
    完全免費使用，以紓解青少年生活壓力。另在消防安全方面，滅火器、斷電緊急
    照明設備、逃生指示燈、安全逃生門、防火地板、內牆及天花板皆經石膏防火材
    料表面處理，以確保消費者安全。詎於八十八年三月二十五日晚上約九點，湧進
    彪形大漢約七、八人，自稱為被告所屬聯合查報小組，並稱有伴唱設備就以八大
    行業標準查報，惟飯店、餐廳、海產店及休閒農莊等，亦有類似伴唱設備，均屬
    Ｂ３類組，並在非商業區（有照片為證），是否亦以八大行業列管，何以唯獨Ｂ
    ３類組之飲料店業例外。甚至公家機構都公然擺設，如鐵路局之台北宜蘭某些列
    車上，不但能販賣各式各樣酒類，且提供伴唱機無限歡唱，不知其適法性又如何
    ？此類場所法律未明文可設有伴唱設備，而冷飲店亦未明文不可設有伴唱設備，
    如僅以設有伴唱設備為其主張，法規原為對事而非對人，應予一視同仁，以顯現
    法律之公正，如以雙重標準取締，將失去法律之公平性，是被告顯然為選擇性之
    取締，其執法精神何在。更諸如７—１１等超商，其內書報雜誌、罐頭飲料、咖
    啡汽水、香煙洋酒、包子饅頭、飯糰便當、衛生器材、大哥大手機及繳交各種款
    項，包含文化業、飲料業、餐飲業、電信業以及衛生金融等，幾乎將民間各行各
    業一網打盡，難道就不超出登記範圍？按法律不外乎天理人情，原告曾就此事件
    請教被告及龍潭鄉法律顧問，被告之法律顧問同意所言，不以伴唱設備另收營利
    費用，應未超出登記範圍，但以政令多如牛毛，不便答覆，而龍潭鄉法律顧問卻
    謂建築法不在其專業範圍，私下笑說這是有選擇性的臨檢，法律顧問語帶玄機無
    法作正面回覆，則原告不諳法令，申訴無門下，豈不成為俎上肉任人宰割。另曾
    有高人指點，接到罰單後立即繳交罰鍰，隨即申請停業，以便取消電腦紀錄，更
    換負責人重新申請登記，如此可避免更高罰鍰，此種行為，無異非法是合法的開
    始，應非立法原意。
７、原告於翌日即八十八年三月二十六日即將伴唱設備收起，結束此項服務，不料於
    八十八年四月九日接獲被告88府建商字第○六三五六八號處分書，依八十八年三
    月二十五日影響治安行業統一稽查辦理，罰鍰六千元；另於八十八年五月四日接
    獲被告所屬工務局八八桃縣工建（戊）字第○三七五七號函，罰鍰六萬元；復於
    八十八年九月二十二日接獲（八八）府建商字第一九六五四七號函罰鍰一萬八千
    元；又於八十八年十一月二十日接獲桃縣工建（戊）字第一五○二四號函，罰鍰
    六萬元。惟依規定，三○○平方公尺以下免申報，系爭建物僅四十四平方公尺，
    被告顯以種種理由使之關門大吉，原告迫不得已，只好於八十八年十二月間申請
    停業，被告竟以原告未繳交罰鍰為由不予辦理，卻提不出任何法律規章，僅告知
    所有案件均在訴願程序而不予理會。
８、原告一不走私販毒，作奸犯科；二不傷風敗俗，妨礙風化；三不私設電玩抽頭聚
    賭，影響治安。況於八十八年四月二日伴唱設備已收起，八十八年五月四日始接
    獲被告所屬工務局88桃縣工建（戊）字第○三七五七號函，顯見處分事實已不存
    在。原告不服原處分之認定，一方面於法定期間向臺灣省政府提起訴願，另一方
    面向被告提出異議，經協調後擇期複查，此有被告所屬工務局八十八年五月二十
    四日八八桃縣工建（戊）字第五○二二號函為憑。直至八十八年八月二日再度複
    查，由檔號第一○三○四八號複查紀錄表所載，其紀錄表之複查結果及處理方式
    並無不良記載，且於綜合結論欄言明本案領有合法執照，應合乎建築物公共安全
    檢查Ｂ３，三○○平方公尺免申報無誤（系爭建物營業面積約七十五平方公尺）
    。然被告又以違反商業法為由，以八十八年九月二十二日（八八）府建商字第一
    九六五四七號函處一萬八千元罰鍰，經原告提出訴願後平反，為被告以八十九年
    七月四日八十九府建商字第一一四五○七號函撤銷原處分。詎料被告又以未申辦
    公共安全為由，以八十八年十一月二十日桃縣工建（戊）字第一五○二四號函，
    科處八千元罰鍰，既然八十八年八月二日已實施第二次安全檢查，該紀錄表無不
    良記載，顯見並無不法，被告何以桃縣工建（戊）字第一五○二四號函處罰，且
    依然引用八十八年三月二十五日第一次安全檢查紀錄，原告曾多次向被告申復，
    卻未見被告作正面答覆。
乙、被告方面：
一、聲明：求為判決駁回原告之訴。
二、陳述：
１、按「建築物非經領得使用執照，不准接水、接電或申請營業登記及使用；非經領
    得變更使用執照，不得變更其使用。」、「違反第七十三條後段規定擅自變更使
    用者，處建築物所有權人或使用人新台幣六萬元以上三十萬元以下罰鍰，並勒令
    停止使用。得以補辦手續者，令其限期補辦手續，不停止使用或逾期不補辦者得
    連續處罰。」建築法第七十三條及第九十條第一項定有明文。
２、系爭建物依內政部八十七年十一月七日台（八七）內營字第八七七三二二七號函
    頒「加強建築物公共安全檢查及取締執行要點」附表二規定，係屬Ｇ３類店鋪使
    用，領有被告桃商登字第○○一二一七五一○號營利事業登記證，核准營業項目
    為飲料店業，而該建物安全鑑定書所載用途亦為店鋪類。被告於八十八年三月二
    十五日實施公共安全檢查時，當場查獲實際營業項目為提供卡拉ＯＫ及酒類，係
    屬Ｂ１類之視聽歌唱飲酒業使用，且負責人均簽名坦承不諱，此有八十八年三月
    二十五日實施建築物公共安全之構造及設備檢（複）查第○三二八八號紀錄表可
    供參酌。顯見原告未依核准項目營業，且未領得變更使用執照，擅將建築物用途
    變更使用，被告依違反建築法第七十三條後段及第九十條第一項規定處以六萬元
    罰鍰並勒令停止使用，洵無違誤。
３、參照內政部八十七年十一月七日台（八七）內營字第八七七三二二七號函頒「加
    強建築物公共安全檢查及取締執行要點」及所附內政部建築物使用類別、經濟部
    公司行號營業項目標準分類等相關資料，系爭建物位於都市計畫外鄉村區乙種建
    築用地，屬於二十年以上老舊建物，並無使用執照，只有建築師出具之安全鑑定
    書，該安全鑑定書上記載系爭建物用途為店舖使用（Ｇ３類）。按原告係經營飲
    料業（Ｂ３類），系爭建物使用面積參照土地所有權狀記載為八十九平方公尺，
    參照被告七十二年二月十日七二府建管字第一八二二六號函意旨，建築物使用執
    照用途為店舖住宅，申請營利事業開設餐飲業，如營業面積在一百平方公尺以下
    者，毋庸辦理用途變更。故原告若僅是經營飲料業，雖系爭建物屬於Ｇ３類，亦
    無須辦理用途變更。惟本件原告除經營飲料業外，尚有擺設卡拉ＯＫ經營視聽歌
    唱業（應屬Ｂ１類），則無論使用面積多少，均須辦理用途變更。又系爭建物因
    屬老舊建築而無使用執照，須先請建築師重新繪圖，向主管機關據以申請使用執
    照後，始得依法辦理用途變更。
４、原告主張該卡拉ＯＫ伴唱設備為一種附帶服務，免費提供消費者使用，乃是經營
    生存之道云云。惟按內政部營建署八十八年五月五日營署建字第五七八五○號函
    ：「．．但餐飲場所營業時間超過正常時間，且．．提供表演節目或歌唱者，歸
    屬『Ｂ１類組』業有明定，．．」意旨，系爭建物所申請核准之營業項目為餐飲
    ，係屬Ｇ３類店舖使用，原告未辦理建築物用途變更，即擅自變更建築物使用用
    途為提供卡拉ＯＫ及酒類，屬Ｂ１類之視聽歌唱飲酒業使用，遭被告查獲並依據
    建築法第七十三條及第九十條第一項規定裁處，應無違誤。另被告援引內政部營
    建署前開函文意旨，僅係就民眾對法令有所疑慮時所作之函釋，按「加強建築物
    公共安全檢查及取締執行要點」早於八十七年十一月七日修正通過，被告認定之
    依據並無疑慮。況臺灣省政府亦以八十八年十二月九日八八訴一字第一六一六七
    四號決定駁回原告之訴願，足證被告所為處分，並無違誤。
５、原告主張系爭建物屬於Ｂ３商業類，惟該使用類別建物應設於商業區，應變更使
    用執照，方得請領營利事業登記證，原告違法經營Ｂ１類營業項目，其違反建築
    法事證至為明確。另有關八十八年四月七日88府建商字第○六三五六八號函，係
    原告販賣酒類飲料，應包含在經營飲料業之範圍，而由營業執照主管機關以原告
    超出營業項目登記之營業範圍，違反商業登記法第八條第三項規定所為之裁罰，
    與本件被告係以原告違反建築法據以作成處分，兩者不法內涵並不相同。
    理  由
一、按「建築物．．．非經領得變更使用執照，不得變更其使用。」、「違反第七十
    三條後段規定擅自變更使用者，處建築物所有權人或使用人新台幣六萬元以上三
    十萬元以下罰鍰，並勒令停止使用。得以補辦手續者，令其限期補辦手續，不停
    止使用或逾期不補辦者得連續處罰。」為建築法第七十三條後段及第九十條第一
    項所規定。次按「依本法條規定，建築物非經領得變更使用執照，不得變更其使
    用。建築物使用應按其使用強度及危險指標分類、分組，如附表一。附表一未例
    舉之使用項目，由省（市）主管建築機關依使用類組定義認定之。」、「附表一
    、建築物使用分類：．．Ｂ類（商業類）：．．組別：Ｂ—１（供娛樂消費，處
    封閉或半封閉場所；使用項目例舉：夜總會、酒家、理容院、ＫＴＶ、ＭＴＶ、
    公共浴室、三溫暖、茶室）．．．Ｇ類（辦公、服務類）：．．組別：Ｇ—３（
    供一般門診、零售、日常服務之場所；使用項目例舉：一般診所、衛生所、店舖
    〈零售〉、理髮、按摩、美容院）」復分別為行為時建築法第七十三條執行要點
    第一點及附表一所規定。又內政部八十七年十一月七日台（八七）內營字第八七
    七三二二七號函頒「加強建築物公共安全檢查及取締執行要點」附表二之「『維
    護公共安全方案』第一、第二順序營業場所建築物用途分類認定原則對照表」，
    亦將ＭＴＶ、ＫＴＶ、卡拉ＯＫ等列為Ｂ—１類組，店舖則列為Ｇ—３類組。
二、本件系爭桃園縣龍潭鄉○○路四二一號一樓建築物，位於都市計畫外鄉村區乙種
    建築用地，屬於二十年以上老舊建物，雖無使用執照，但有建築師出具之安全鑑
    定書，該安全鑑定書上記載系爭建物用途為店舖，惟原告未經領得變更使用執照
    ，擅自變更使用為卡拉ＯＫ，經被告所屬工務局於八十八年三月二十五日實施建
    築物公共安全構造及設備檢查時發現系爭建物用途與原核准項目不符，且經原告
    於「桃園縣建築物公共安全之構造及設備檢（複）查紀錄表」上簽名無訛，此有
    系爭建物坐落基地之土地登記謄本、徐文哲建築師事務所八十七年七月二十三日
    出具之安全鑑定書（建開證字第一三六三號）、桃園縣建築物公共安全之構造及
    設備檢（複）查紀錄表（列管編號：０３２８８）影本等附本院卷可稽，自堪信
    為真實。
三、經查，系爭建物之核准用途為店舖，其建築物使用分類為Ｇ—３類組，而原告於
    系爭建物實際經營卡拉ＯＫ，其建築物使用分類則為Ｂ—１類組。是原告已屬擅
    自跨類組變更使用系爭建物，其未經許可變更使用，被告自得依法裁處罰鍰，並
    勒令停止使用，且令其立即恢復原狀並補辦手續，原告主張被告於裁罰前應先以
    書面或當面告知限期改善乙節，於法無據，並無可採。
四、原告以其領有被告八十七年十一月十八日發給之桃商登字第○○一二一七五一○
    號營利事業登記證，登記營業項目為Ｆ５餐飲業下之Ｆ５０１飲食業下之Ｆ５０
    １０３０之飲料店業，爰主張其建築物使用分類已從辦公、服務類變更為商業類
    乙節。查本件被告據為處罰原告者，乃原告未經領得變更使用執照而變更建築物
    使用之行為，此與原告所領營利事業登記證上載營業項目，於經濟部之公司行號
    營業項目標準分類為何，要屬二事。至建築法第七十三條後段，僅規定「建築物
    ．．非經領得變更使用執照，不得變更其使用」，非謂領有營利事業登記證者即
    可不受該法條之規範，亦不以是否影響公共安全之虞為處罰之要件。系爭建物之
    使用面積，不論依原告所述為七○平方公尺，或依被告所陳以坐落基地之土地登
    記謄本所載面積八十九平方公尺，依據建築法第七十三條執行要點第十點規定，
    仍須辦理變更使用執照，僅為免予檢附有關項目，縱然參照被告七十二年二月十
    日七二府建管字第一八二二六號函：「建築物使用執照用途為店舖住宅，申請營
    利事業開設餐飲業，如營業面積在一百平方公尺以上者，仍應依照規定先行辦理
    用途變更」之意旨，無須辦理用途變更者應為餐飲業，惟本件原告除經營飲料店
    業外，尚有擺設卡拉ＯＫ供娛樂消費（應屬Ｂ—１類），則無論系爭建物之使用
    面積若干，其既屬跨類組變更使用系爭建物，自須辦理系爭建物之用途變更。內
    政部營建署八十八年五月五日營署建字第五七八五○號函：「．．但餐飲場所營
    業時間超過正常時間，且．．提供表演節目或歌唱者，歸屬於『Ｂ１類組』業有
    明定．．」之規定，僅為闡明建築法第七十三條執行要點中有關Ｂ—１類組之原
    意，應自該執行要點八十五年八月十三日訂定生效之日起有其適用，原告訴稱於
    八十八年五月五日以前餐飲場所提供表演節目或歌唱者並未歸屬於Ｂ—１類組乙
    節，核屬誤解。
五、本件被告所屬工務局於八十八年三月二十五日現場勘查發現之結果，原告涉有下
    列二個違章行為：一為經營登記範圍以外之業務之行為，二為未經領得變更使用
    執照而變更建築物使用之行為（經被告分別以本件系爭八十八年四月二十六日八
    八桃縣工建（戊）字第○三七五七號函、八十八年四月七日八八府建商字第○六
    三五六八號違反商業登記法案件處分書予以處罰）；前開二個違章行為，應分別
    依商業登記法、建築法之規定，處罰其經營登記範圍以外業務之行為，以及未維
    護建築物合法使用之行為；其處罰之行為、要件、依據及目的，均非相同，不生
    一事數罰之問題。另原告所舉被告八十八年九月二十二日（八八）府建商字第一
    九六五四七號函所處一萬八千元罰鍰部分，業經被告以八十九年七月四日八九府
    建商字第一一四五○七號函撤銷該處分在案，而其違規時間（八十八年八月二日
    ）及行為事實，均與本案無關，尚難執為本件應免予處罰之理由。至被告所屬工
    務局八十八年十一月二十日桃縣工建（戊）字第一五○二四號函，係以原告營業
    場所未依建築物公共安全檢查簽證及申報辦法規定辦理公共安全檢查申報，違反
    建築法第七十七條第三款規定，而依同法第九十一條規定予以處罰，核與本件係
    原告違反建築法第七十三條後段規定，被告依同法第九十條規定處罰之情形並不
    相同，自難據此主張本件系爭處分有何違法之處。原告稱另有其他機關行號違規
    使用建物乙節，核屬另案調查處罰之問題，尚不得執此為其免罰之論據。又原告
    訴稱其於八十八年四月二日已收起伴唱設備，及其於被處分後向被告申請擇期複
    查等節，均無解其八十八年三月二十五日違反建築法第七十三條後段規定行為之
    成立。
六、綜上，本件原告未經領得變更使用執照而擅自變更建築物之使用，其事證明確，
    被告裁處原告六萬元罰鍰並勒令停止使用，且令其立即恢復原狀並補辦手續，徵
    諸首開規定，洵屬有據，一再訴願決定遞予維持，俱無不合。原告猶執前詞，聲
    明撤銷，為無理由，應予駁回。
據上論結，本件原告之訴為無理由，爰依行政訴訟法第九十八條第三項前段，判決如
主文。
中    華    民    國      九十      年      十      月      十八        日
                             臺 北 高 等 行 政 法 院  第 三 庭
                                         審 判 長 法  官  徐瑞晃
                                                  法  官  李得灶
                                                  法  官  曹瑞卿
右為正本係照原本作成。
如不服本判決，應於送達後二十日內，向本院提出上訴狀並表明上訴理由，如於本判
決宣示後送達前提起上訴者，應於判決送達後二十日內補提上訴理由書（須按他造人
數附繕本）。
中    華    民    國      九十      年      十      月      十八        日
                                                  書記官  方偉皓


司法院資訊處製作；財團法人民間司法改革基金會備份。
